\documentclass[../protokoll_varmote_2022.tex]{subfiles}

\begin{document}
\subsection{Styrelsen}
\textbf{Otto Heino} presenterar på sektionsmötet.
Styrelsen har varit på inspirationsdag i Norrköping som LinTek höll i. Har hållit i eventet mid-off på Beach Arena och planerar just nu inför fuck-off. Har även rekryterat valberedningsordförande.

\subsection{Alumniutskottet}
\textbf{Oskar Kolthoff} presenterar på sektionsmötet.
Alumniutskottet har arrangerat generationssittningen. Arbetar just nu för att försöka hitta fler alumner till evenemang och har skrivit färdig testamenten.

\subsection{Arbetsmarknadsgruppen}
\textbf{Henrik Rehn} presenterar på sektionsmötet.
Arbetsmarknadsgruppen har tagit fram en budget samt valt in en hel ledningsgrupp. Har även haft en kick-off tillsammans med ledningsgruppen och arbetar just nu för att välja ut en hel kommitté. Har även börjat ta kontakt med flera företag.

\subsection{D-Group}
\textbf{Tamara Jurić} presenterar på sektionsmötet.
D-Group har arrangerat DIMD tillsammans med PubU och även det storslagna DÖMD. Planeras just nu inför Black \& White och ser fram emot skiftet!

\subsection{Donna}
\textbf{Joline Hellström} presenterar på sektionsmötet.
Donna har varit på företagskväll med Quintek och planerat en hel del event som Stilettracet, paintball tillsammans med AktU och flera.

\subsection{Ekonomiutskottet}
\textbf{Michelle Krejci} presenterar på sektionsmötet.
Ekonomiutskottet fortsätter att arbeta med bokföring.

\subsection{Eventutskottet}
\textbf{Erik Halvarsson} presenterar på sektionsmötet.
Tackfesten har arrangerats och gick bra, evenemanget plussade till och med! Planerar just nu inför en fuck-off. Nya gruppledare har tagits ut för AktU och D-LAN. Rekryteringen kommer att fortsätta för D20.

\subsubsection{AktU}
\textbf{Fredrik Martinsson} presenterar på sektionsmötet.
AktU har hållit i en häfvuttagning inför ett häfvenet som M-sektionen håller i. De har även arrangerat en laserdomekväll samt en syfix där man kunde pimpa upp sin ovve. Spelat en innebandymatch mot lärarna vilket tyvärr resulterade i en förlust, men hade dock roligt! Planerar just nu inför ett nytt så kallat ``gå'' event, fulsittning, pi-balen och en paintballturnering tillsammans med Donna.

\subsubsection{D-Band}
\textbf{Jennifer Österman} presenterar på sektionsmötet.
D-Band ska ha en spelning på valborg! Har även rekryterat nya D-Band och arbetar just nu med testamenten.


\subsubsection{D-Lan}
\textbf{Robin Boregrim} presenterar på sektionsmötet.
D-LAN har arrangerat D-LAN. Köpte en frysbox som ska kunna användas av resten av sektionen för exempelvis PR i Colosseum.

\subsubsection{D20}
\textbf{Michelle Krejci} presenterar på sektionsmötet.
D20 har fortsatt hålla i OneShot-kvällar samt watchalongs. Har målat minifigurer under D-LAN och planerar för event under våren.

\subsection{Infoutskottet}
\textbf{Helena Girmai} presenterar på sektionsmötet.
Infoutskottet har genomfört sektionsfotograferingein vilka håller på att redigeras och kommer vara tillgängliga snart. Har även gjort sektionssidor i LiTHanian.

\subsection{Marknadsföringsutskottet}
\textbf{Henrik Rehn} presenterar på sektionsmötet.
Marknadsföringsutskottet fortsätter att arbeta med sin Instagram och har även gått på en mini-mässa på Katedralskolan.

\subsection{Näringslivsutskottet}
\textbf{John Enblom} presenterar på sektionsmötet.
Näringslivsutskottet har hållit i 3 lunchföreläsningar och infört ett prickssystem som åtgärdelse för att folk inte dyker upp på event trots att de är anmälda.

\subsection{Pubutskottet}
\textbf{Emil Carlsson} presenterar på sektionsmötet.
Pubutskottet har hållit i ett event för tvåorna på Ryds Herrgård vilket var väldigt lyckat.

\subsection{STABEN}
\textbf{Casper Jensen} presenterar på sektionsmötet.
STABEN har gått på utbildningen och sytt ihop sina stassar som de visade upp på sitt temasläpp. Har just nu fullt upp med planeringen inför nolle-p.

\subsection{Utbildningsutskottet}
\textbf{Emma Siklosi} presenterar på sektionsmötet då utskottets ordförande \textbf{Danijel Grujicic} är frånvarande.
Utbildningsutskottet har haft en pluggstuga som fungerade bra. De har även delat ut pedagogpriset. Utöver det har de utvärderat pluggstrugorna samt genomfört utvärderingarna för studier vilka också har gått bra. Tävlingsvinnare för utvärdering kommer att koras och tilldelas i höst.

\subsection{Valberedningen}
\textbf{Malin Widén} presenterar på sektionsmötet.
Valberedningen har haft en rekryteringsperiod och haft en egen mid-off på VilleValla.

\subsection{Webbutskottet}
\textbf{Isak Horvath} presenterar på sektionsmötet.
Webbutskottet har underhållit system och tjänster. De har även utvecklat en ny tjänst budgeteringsportal för att digitalisera personliga utlägg. Arbetar just nu med överlämning för att ge Webbutskottet bra förutsättningar.

\subsection{Werkmästeriet}
\textbf{Dag Jönsson} presenterar på sektionsmötet.
Werkmästeriet har byggt hyllar i toalettpappers samt fixat D-sektionens logga på sektionsbilen. Påpekar även att om man vill låna frysboxen som D-LAN köpte in får man prata med Werkmästeriet.

\end{document}