\documentclass[../protokoll_vintermote_2022.tex]{subfiles}

\begin{document}
\subsection{Styrelsen}
\textbf{Otto Heino} presenterar på sektionsmötet.
Styrelsen har tyvärr ställt in mid-off som skulle vara en sommarfest på Beach Arena för alla sektionsaktiva. Utöver det planerar styrelsen inför en fuck-off och förhoppningsvis ett vårmöte som kommer vara fysiskt på plats.

\subsection{Alumniutskottet}
\textbf{Oskar Kolthoff} presenterar på sektionsmötet.
Har haft en kick-off för utskottet och planerar även inför en generationssittning i vår.

\subsection{Arbetsmarknadsgruppen}
\textbf{Axel Boström} presenterar på sektionsmötet då utskottets ordförande \textbf{Sophie Ryrberg} är frånvarande.
Annordnat flera event under arbetsmarknadsdagar. Bland annat en mässa som hölls på distans men kunde åtminstonde ha 14 föreläsningar på plats och fick även möjligheten att anordna i en lyckad bankett som avslutning på arbetsmarknadsdagarna.

\subsection{D-Group}
\textbf{Tamara Jurić} presenterar på sektionsmötet.
Genomfört en julsittning och planerar för tillfället inför en ytterliggare sittning Förspelet. Utöver det planerar utskottet för fullt inför DIMD och inte minst DÖMD.

\subsection{Donna}
\textbf{Joline Hellström} presenterar på sektionsmötet.
Haft filmkväll med Aktivitetsutskottet samt deltagit på LiU game conference och fått möjligheten att prata med både lärare och gymnasieelever.

\subsection{Ekonomiutskottet}
\textbf{Michelle Krejci} presenterar på sektionsmötet.
Arbetar kontinuerligt med bokföring. Har tagit över bokföringen över D-Group vilket har fungerat väldigt bra och utskottet planerar nu inför att även ta över bokföring för STABEN och Donna.

\subsection{Eventutskottet}
\textbf{Erik Halvarsson} presenterar på sektionsmötet.
Eventutskottet har omstrukturerats och den första ordförande över Eventutskottet kommer att väljas in senare under mötet.

\subsubsection{AktU}
\textbf{Fredrik Martinsson} presenterar på sektionsmötet.
Har haft filmkväll med Donna vilket var väldigt uppskattat. Har även hållit i brädspelskvällar och har gått på spex samt kört escape room. Utskottet planerar just nu inför Pi-balen tillsammans med TBI-sektionens veteranutskott. De närmare dagarna planeras en fulsittning, systuga, laserdoom och en bowlingkväll.

\subsubsection{D20}
\textbf{Michelle Krejci} presenterar på sektionsmötet.
Hållit i oneshotkvällar och varit med på d-sektionens instagram. Har tyvärr behövt ställa in character-building workshoppen två gånger men kommer förhoppningsvis hållas i den snara framtiden.

\subsubsection{D-Band}
\textbf{Jennifer Österman} presenterar på sektionsmötet.
Haft några spelningar och har börjat öva på pub-musik för att passa in bättre på pubar. 

\subsubsection{D-Lan}
\textbf{Robin Boregrim} presenterar på sektionsmötet.
Skapat en ny logga och skaffat episka hoodies. Blev tyvärr av med bokningen på Terra för D-LAN på grund av LiUs beslut att gå till pandeminivå 3. Ser dock fram emot ett distans-LAN istället.

\subsection{Infoutskottet}
\textbf{Helena Girmai} presenterar på sektionsmötet.
Samlat in bidrag för julkalender och jobbat med den grafiska profilen. Har även börjat jobba på att försöka komma igång med sektionens instagramkonto. Planerar även inför sektionsfotograferingen som kommer igång väldigt snart.

\subsection{Marknadsföringsutskottet}
\textbf{Henrik Rehn} presenterar på sektionsmötet.
Dragit igång med hemmissionering som tyvärr fortfarande blir på distans och ser ut att bli det framöver. Har ställt in D-tour på grund av restriktioner.

\subsection{Näringslivsutskottet}
\textbf{John Enblom} presenterar på sektionsmötet.
Hållit lunchföreläsningar och kvällsevent samt löst sponsor till en av Pubutskottets pubar. Planerar och ser fram emot våren.

\subsection{Pubutskottet}
\textbf{Emil Carlsson} presenterar på sektionsmötet.
Annordnat pubar varav en LINK-pub för första gången på flera år och var väldigt lyckat. Har vågat pröva på maträtter som inte gjorts tidigare vilka har blivit en succé.

\subsection{STABEN}
\textbf{Casper Jensen} presenterar på sektionsmötet.
Utskottet har börjat lära känna varandra och planerar just nu inför våren och nolle-p. Har bestämt tema men funderar fortfarande på en stass.

\subsection{Utbildningsutskottet}
\textbf{Danijel Grujicic} är frånvarande från mötet.

\subsection{Valberedningen}
\textbf{Malin Widén} presenterar på sektionsmötet.
Hållit i en rekryteringsprocess inför vintermötet vilket kommer berättas mer senare under sektionsmötet.

\subsection{Webbutskottet}
\textbf{Isak Horvath} presenterar på sektionsmötet.
Påbörjat ett projekt för att digitalisera personliga utlägg. Är förhoppningsvis klarar med projektet till mars. Jobbar även på en bättre logg för sektionsbilen. Har även tagit över alla D-Groups system och tjänster samt lagt över dem till sektionens GitHub.

\subsection{Werkmästeriet}
\textbf{Dag Jönsson} presenterar på sektionsmötet.
Har fått en ny fin bil. Städat i B23 och hittat diverse roliga saker. Har även fått ett nytt förråd som kallas för Toalettpappers.
\end{document}